【裁判字號】    95,裁,1916
【裁判日期】    950824
【裁判案由】    綜合所得稅
【裁判全文】
最  高  行  政  法  院  裁  定
                                     95年度裁字第01916號
上  訴  人  甲○○
被 上訴 人  財政部高雄市國稅局
代  表  人  邱政茂
上列當事人間因綜合所得稅事件，上訴人對於中華民國94年3月
31日高雄高等行政法院94年度簡字第5號判決，提起上訴。
本院裁定如下：
    主  文
上訴駁回。
上訴審訴訟費用由上訴人負擔。
    理  由
一、按對於適用簡易程序之裁判提起上訴或抗告，須經本院許可
    ，且該許可以訴訟事件所涉及之法律見解具有原則性者為限
    ，行政訴訟法第235條定有明文。所謂法律見解具有原則性
    ，係指該事件所涉及之法律問題意義重大，而有加以闡釋之
    必要情形而言；如對行政命令是否牴觸法律所為之判斷，或
    就同類事件高等行政法院所表示之見解相互牴觸，有由本院
    統一法律上意見或確認其意見之必要情形屬之。
二、本件上訴人91年度綜合所得稅結算申報，列報本人、兄、姪
    子女等五人之免稅額計新台幣（下同）370,000元，被上訴
    人以其列報扶養其他親屬姪子女羅世真、羅上媛、羅鈺堂等
    三人（下稱系爭姪子女三人）不符合規定，予以剔除免稅額
    222,000元。上訴人不服，循序提起行政訴訟。經原審法院
    以：上訴人與系爭姪子女三人尚難認具有永久共同生活之事
    實，況縱認上訴人與系爭姪子女三人間具有永久共同生活為
    目的而同居一家之家長家屬關係，然上訴人對於該等姪子女
    父母羅瑞華、黃月英無扶養能力之事實，並未舉證以實其說
    ，亦難認系爭姪子女三人之父母確無扶養之能力，足見上訴
    人縱有資助系爭姪子女三人之事實，仍僅屬顧念親屬之誼而
    給與資助之行為，係本於雙方之親情而生（最高法院20年上
    字第299號判例參照），尚不在所得稅法第17條第1項第1款
    第4目規定而得享有免稅額之列為由，駁回上訴人之訴。上
    訴人提起上訴，略以：系爭姪子女三人父母即使有若干利息
    及財產，仍不能忽略其七、八年來長期失業之事實影響，十
    三餘萬元之利息收入根本不可能足夠一家五口人的都會基本
    生活開支，上訴人在財力允許下給予適時、常態且超過一般
    兄弟情誼之物資、人力資源，使系爭姪子女不畏其父親失業
    的恐慌，種種扶養事實，原審竟判定為非永久同居及不具扶
    養性質之兄弟情誼，不合理亦不合法。又基於相同扶養事實
    ，上訴人自85年申報扶養系爭姪子女以來，被上訴人皆審核
    無誤，何以至本年度即不准，並追溯五年稅款，顯見係因近
    年財政困境所致云云。經查上訴意旨，無非對於原判決所為
    事實之認定及法律上之見解，予以指摘，並未指明本事件涉
    及之法律問題意義重大而有加以闡釋之必要，難謂其訴訟事
    件所涉及之法律見解具有原則性，依首揭規定，本件上訴不
    應許可，應予駁回。
三、依行政訴訟法第249條第1項前段、第104條、民事訴訟法第
    95條、第78條，裁定如主文。
中    華    民    國    95    年    8     月    24    日
                  第三庭審判長法  官  趙  永  康
                              法  官  梁  松  雄
                              法  官  侯  東  昇
                              法  官  黃  淑  玲
                              法  官  林  文  舟
以  上  正  本  證  明  與  原  本  無  異
中    華    民    國    95    年    8     月    24    日
                              書記官  王  福  瀛


司法院資訊處製作；財團法人民間司法改革基金會備份。
